臺灣桃園地方法院刑事判決　　　　　　　　　　　　九十二年度易字第一三八七號
　　公　訴　人　臺灣桃園地方法院檢察署檢察官
　　被　　　告　丁○○
右列被告因妨害公務等案件，經檢察官提起公訴（九十二年度偵字第七○七九號），
本院判決如左：
    主  文
丁○○對於公務員依法執行職務時，施強暴，累犯，處有期徒刑拾月。又損壞他人機
車之三角台、珠碗、中柱、前土除、前擾流板、把手蓋、前擋板、左右側蓋、後把手
蓋、前擋泥板、腳踏板、內箱蓋、中央護蓋、左右護條、加油管，足以生損害於他人
，累犯，處有期徒刑參月。應執行有期徒刑壹年。
    事  實
一、丁○○前有殺人罪之前科，復因毒品案件，分別經本院八十九年度壢簡字第一四
    八號、八十九年度易字第二六三八號判決各處有期徒刑六月、八月確定，於民國
    九十年七月三日入監執行，兩案接續執行，迄九十一年八月十三日縮短刑期執行
    完畢。詎其仍不知悔改，於九十二年四月十一日下午三時三十分許，準備駕駛車
    牌號碼ＣＰ─一七一三號自用小客車搭載女友章筱萍自桃園縣平鎮市○○路一二
    九號住處外出之際，適因桃園縣警察局中壢分局刑事組偵查員乙○○、丙○○、
    戊○○等人早已接獲線報稱丁○○持有毒品及槍械等物前來查察，並在桃園縣平
    鎮市○○路一二九號前埋伏已久。當丁○○欲駕車離去時，乙○○、丙○○、戊○○等偵查員見機不可失，遂由戊○○駕駛車號八Ｕ─九二一一號偵防車自前方
    攔阻丁○○，乙○○及丙○○則迅速下車分別立於丁○○所駕車輛之左前方及後
    方，乙○○先出示證件表明警察身分並拍打丁○○駕駛座之車窗，喝令丁○○下
    車接受檢查，而依法執行偵查犯罪之職務，詎丁○○見狀竟基於妨害公務之犯意
    ，倒車衝撞立於車後方之丙○○，復駕車向前衝撞前方之乙○○，丙○○、乙○○見狀各自跳開，乙○○並於此時對空鳴槍示警，惟丁○○仍不下車受檢，繼續
    駕駛車輛前後衝撞丙○○等人，以此方式施強暴於執行職務之公務員丙○○、乙○○，丙○○、乙○○見狀遂朝該自小客車左側前後輪胎射擊，詎丁○○仍不下
    車受檢，並另基於毀損之犯意，繼續加速倒車並衝撞路旁之己○○所有車號ＪＰ
    三─八○六號及其他車號ＰＪ六－七二八號、ＱＰＣ－七七八號、ＲＲＴ－一九
    八號等機車（後三部機車車主未提出告訴），損壞前開車號ＪＰ三─八○六號機
    車之三角台、珠碗、中柱、前土除、前擾流板、把手蓋、前擋板、左右側蓋、後
    把手蓋、前擋泥板、腳踏板、內箱蓋、中央護蓋、左右護條、加油管等物，致令
    不堪使用，足生損害於車主己○○。員警乙○○恐丁○○將傷及無辜之路人，遂
    朝丁○○所駕車輛左前門下方射擊數槍，惟丁○○仍不死心繼續加速倒車，嗣因
    車輛失控衝撞路旁裝有水泥之廢油桶後始行棄車逃逸，員警丙○○遂朝丁○○之
    右大腿部射擊，丁○○始為警逮捕並於並身上起出海洛因二小包（含袋重一．三
    公克）、安非他命一小包（含袋重○．七公克）等物（丁○○涉嫌施用毒品部分
    另案由臺灣桃園地方法院檢察署檢察官偵辦）。
二、案經己○○告訴及桃園縣警察局中壢分局報請臺灣桃園地方法院檢察署檢察官偵
    查起訴。
    理  由
一、訊據被告丁○○固坦承於右揭時地駕車遭人攔阻並欲倒車逃逸，於倒車途中損壞
    車號ＪＰ三─八○六號機車之三角台、珠碗、中柱、前土除、前擾流板、把手蓋
    、前擋板、左右側蓋、後把手蓋、前擋泥板、腳踏板、內箱蓋、中央護蓋、左右
    護條、加油管等物，嗣遭人擊中右大腿部，並由其身上起出之海洛因二小包、安
    非他一小包等情，惟矢口否認有妨害公務之犯行，辯稱：當時突然有台私家車斜
    插在伊車前，並有兩名著便服之男子由該車出來分立於伊之左前方及後方，其中
    左前方男子立即掏槍出來，並未取出任何證件，亦未告知係警察，伊以為是仇家
    尋仇，始倒車逃逸，且伊並未衝撞對方，伊不知對方為警察，是在中槍倒地後，
    對方才表明警察身分，故伊無妨害公務之犯行云云。
二、然查：
    （一）右揭妨害公務之犯罪事實，業據證人即查獲員警乙○○到庭結證稱：「（
          九十二年四月十一日在平鎮市○○路查獲丁○○？）是，當時還有丙○○
          、戊○○，我們三人開一輛偵防車，當時有線報檢舉他，說他在家中涉嫌
          販賣毒品及持有槍枝，我們就針對證人製作筆錄，然後再到現場查看地形
          ，看到被告跟一個女子出來，我們看到他們要上車，我們就用偵防車擋住
          他的去路，開到他車子的左前方，當時是戊○○開車的，我和丙○○先下
          車，出示警察服務證，我當時站在他的駕駛座旁邊，並拍打玻璃要他下車
          ，當時丙○○站在車子後方，但被告並不下車，一直跟旁邊的女子交談數
          句話，車就開始倒車往後退‧‧‧再往前衝，我有閃開，我就對空開槍要
          他下車，他又再往後衝，我和丙○○就朝他的左前、左後輪胎開槍‧‧‧
          我們就上前去，他又再往前衝，再往後退，我們就對他駕駛座的車門開槍
          ，因為當時巷子路人很多，怕他危害到其他人，他仍急速往後退，過程中
          一直擦撞到停在路邊及行進中的機車‧‧‧一共四輛機車，直到他撞到電
          線桿，再往前衝以致於車子卡住無法動彈，他就下車跑掉，我們才從後面
          追，並從後對他開槍，後來是因為他的小腿中彈，我們才抓到他。」、「
          （可否描述偵防車的外觀？）一般轎車，警備燈當天是擺在前座的儀表板
          上，至於有沒有開，我不記得。」、「（問當時表明身分時有無掏槍？）
          沒有，一直到他拒捕的時候，我才掏槍對空鳴槍。」、「（被告前後倒車
          過程中，有無對你們衝撞？）有，第一次跟第二次的時候，第一次時，杜
          先明在後方，他又往前開的時候，我站在前方，第二次時，我跟丙○○站
          在他的左前及右後方，他還是繼續往後、往前衝撞。」、「（當時是否有
          穿制服？）沒有，都穿便服。」等語屬實（見本院卷第九六、九七頁），
          另證人即查獲員警丙○○亦到庭證述上情確實（見本院卷第九八頁）。是
          乙○○、丙○○縱令所駕駛之偵防車並無警用標誌，且著便服，惟乙○○
          既已先行出示證件，表明警察身分，嗣於被告倒車逃逸過程中，復對空鳴
          槍示警，則被告顯已知悉古、杜二人為警察，然被告猶駕車衝撞依法執行
          偵查犯罪之員警並欲逃逸，是其辯稱不知對方為警察云云，洵屬卸責之詞
          ，不足採信。此外，復有證人之檢舉筆錄、查獲員警乙○○、丙○○、陳
          富進製作之報告書、現場圖各一份及現場照片十五張在卷可稽（見本院卷
          第二五頁、偵卷第一五、六七、一六至二二頁），被告前揭妨害公務之犯
          行，洵堪認定。又被告聲請傳訊鄰居蔡子明以證明案發當時之情形，然前
          開事實已經員警乙○○、丙○○證述明確，故已無再行傳訊之必要，併此
          敘明。
    （二）至於被告所犯毀損罪之部分，除據被告坦承在卷外（見本院卷第九五頁）
          ，並經車號ＪＰ三─八○六號機車車主己○○於警詢時證述綦詳（見偵卷
          第一一頁），該車損壞之三角台、珠碗、中柱、前土除、前擾流板、把手
          蓋、前擋板、左右側蓋、後把手蓋、前擋泥板、腳踏板、內箱蓋、中央護
          蓋、左右護條、加油管等部分，亦有機車修理估價單一紙在卷可佐（見偵
          卷第一四頁背面），復經證人即案發時騎車經過之甲○○證述屬實（見偵
          卷第一三頁、本院卷第九九頁），又被告雖倒車衝撞四部機車，惟僅有車
          主己○○提出告訴，其餘車主均不願提出告訴一節，亦經查獲員警乙○○
          、丙○○、戊○○所製作之報告書載明甚詳（見偵卷第一五頁），是被告
          所為毀損之犯行，亦足堪認定。
三、核被告所為，係犯刑法第一百三十五條第一項之妨害公務罪、同法第三百五十四
    條之毀損罪。被告所犯上開二罪之間，犯意各別，罪名不同，應分論併罰之。又
    被告前因毒品案件，分別經本院八十九年度壢簡字第一四八號、八十九年度易字
    第二六三八號判決各處有期徒刑六月、八月確定，於九十年七月三日入監執行，
    兩案接續執行，迄九十一年八月十三日縮短刑期執行完畢，此有臺灣高等法院被
    告全國前案紀錄表在卷可稽，其前受有期徒刑執行完畢，於五年內再犯本件最重
    本刑為有期徒刑以上之罪，為累犯，應依刑法第四十七條之規定加重其刑。爰審
    酌有事實欄所載前科之素行，有臺灣高等法院被告全國前案紀錄附卷可考，且犯
    後未坦承犯行，難認有悔悟之意，及被告犯罪之手段、所生危害等一切情狀，分
    別量處如主文所示之刑，並定其應執行之刑，以示懲戒。至於被告衝撞員警所駕
    駛之車牌號碼ＣＰ─一七一三號自用小客車，雖係供本件犯罪所用之物，於案發
    時亦屬被告所有，業經本院向桃園監理站查明屬實，有電話談話紀錄單一紙在卷
    可稽，然該車既未扣案，為免將來執行之困擾，且衡諸必例原則，均不宜宣告沒
    收；另由被告身上所查獲之海洛因二小包（含袋重一．三公克）、安非他命一小
    包（含袋重○．七公克），亦與本案犯行無涉，不得予以宣告沒收，附此敘明。
據上論斷，應依刑事訴訟法第二百九十九條第一項前段，刑法第一百三十五條第一項
、第三百五十四條、第四十七條、第五十一條第五款，罰金罰鍰提高標準條例第一條
前段，判決如主文。
本案經檢察官林秀敏到庭執行職務。
中      華      民      國      九十三      年     五     月    十八    日
                                臺灣桃園地方法院刑事第八庭
                                    審判長法  官    林恆吉
                                          法  官    陳彥宏
                                          法  官    吳為平
右正本證明與原本無異。
如不服本判決，應於送達後十日內，向本院提出上訴狀。
                                          書記官    賴朱梅
中      華      民      國      九十三      年     五     月    十九    日
附錄論罪科刑法條：
中華民國刑法第一百三十五條第一項
對於公務員依法執行職務時，施強暴脅迫者，處三年以下有期徒刑、拘役或三百元以
下罰金。
中華民國刑法第三百五十四條
毀棄、損壞前二條以外之他人之物或致令不堪用，足以生損害於公眾或他人者，處二
年以下有期徒刑、拘役或五百元以下罰金。
